臺灣桃園地方法院刑事判決
111年度原簡上字第6號
上  訴  人  
即  被  告  林瑋婷



指定辯護人  本院公設辯護人 彭詩雯
上列上訴人即被告因傷害案件，不服本院中華民國111年1月5日1
10年度桃原簡字第176號第一審簡易判決（聲請簡易判決處刑案
號：110年度偵字第34198號），提起上訴，本院管轄之第二審合
議庭判決如下：
    主  文
上訴駁回。 
    事實及理由
一、本案經本院合議庭審理結果，認原審簡易判決以被告甲○○犯
    刑法第277條第1項之傷害罪，判處有期徒刑2月，並諭知如
    易科罰金，以新臺幣（下同）1,000元折算1日，經核認事用
    法及量刑均無不當，應予維持，並引用第一審判決書記載之
    事實、證據及理由（如附件）。
二、被告上訴意旨略以：原審判決刑度過重，請從輕量刑，並宣
    告緩刑等語。
三、按法官於有罪判決如何量處罪刑，甚或是否宣告緩刑，均為
    實體法賦予審理法官裁量之刑罰權事項，法官行使此項裁量
    權，自得依據個案情節，參酌刑法第57條所定各款犯罪情狀
    之規定，於法定刑度內量處被告罪刑；除有逾越該罪法定刑
    或法定要件，或未能符合法規範體系及目的，或未遵守一般
    經驗及論理法則，或顯然逾越裁量，或濫用裁量等違法情事
    之外，自不得任意指摘其量刑違法（最高法院80年台非字第
    473號、75年台上字第7033號、72年台上字第6696號、72年
    台上字第3647號等判例參照）。
四、經查，被告甲○○所涉傷害罪，業據其於警詢及偵訊時坦承不
    諱，而原審以被告犯罪事證明確，就其刑之量定既已審酌被
    告僅因細故與告訴人乙○○發生爭執，竟無法克制自身情緒而
    施加暴力，應予非難，惟念其犯後坦承犯行之態度，兼衡其
    自述高中畢業之教育程度，從事餐飲業，家庭經濟狀況小康
    ，及被告傷害告訴人之手段、告訴人受傷程度等一切情狀，
    量處有期徒刑2月，如易科罰金，以1,000元折算1日，經核
    原審上開科處之刑，並未逾刑法刑法第277條第1項之法定刑
    度範圍，亦無裁量逾越或裁量濫用之明顯違法情事，復已斟
    酌刑法第57條所規定之量刑事由，自堪認原審上開所量處之
    刑，尚屬適當。另被告及其辯護人雖請求為緩刑之諭知等語
    ，惟告訴人於本院準備程序時陳明：我沒有意願和被告和解
    ，因為被告沒有心要道歉；原審判2個月，我覺得對被告剛
    剛好，希望可以維持原判決等意見（見本院原簡上字卷第38
    、40頁），本院斟酌被告雖請求為緩刑之宣告，然未見其為
    求得告訴人諒解有何真摯之努力，因而告訴人無法原諒被告
    之情況仍與原審判決時無異，是自以上客觀情節及告訴人之
    意見，認本件仍有藉刑罰之執行督促被告警惕之必要，而不
    宜為緩刑之諭知。從而，被告及其辯護人猶執前詞提起上訴
    ，為無理由，應予駁回。
五、據上論斷，應依刑事訴訟法第455條之1第1項、第3項、第36
    8條、第373條，判決如主文。
本案經檢察官吳建蕙聲請簡易判決處刑，檢察官范玟茵到庭執行
職務。
中　　華　　民　　國　　111 　年　　7 　　月　　12　　日
            刑事第十四庭  審判長  法　官      江德民
　　　　　　　　　
                                  法  官      吳天明

                                  法  官      劉得為
以上正本證明與原本無異。
不得上訴。
　　　　　　　　　　　　　　　    書記官　    林思妤
中　　華　　民　　國　　111 　年　　7 　　月　　12　　日
附錄本案論罪科刑依據之法條：
中華民國刑法第277條
傷害人之身體或健康者，處5年以下有期徒刑、拘役或50萬元以
下罰金。
犯前項之罪，因而致人於死者，處無期徒刑或7年以上有期徒刑
；致重傷者，處3年以上10年以下有期徒刑。
附件：
臺灣桃園地方法院刑事簡易判決
                              110年度桃原簡字第176號
聲　請　人　臺灣桃園地方檢察署檢察官
被　　　告　甲○○　女　民國00年0月00日生
                    身分證統一編號：Z000000000號
                    住○○市○○區○○街00號9樓之6
                    居桃園市○○區○○○路0段000號9樓之1
上列被告因傷害案件，經檢察官聲請以簡易判決處刑（110 年度
偵字第34198 號），本院判決如下：
    主      文
甲○○犯傷害罪，處有期徒刑2 月，如易科罰金，以新臺幣1 仟
元折算1 日。
    事實及理由
一、本件犯罪事實及證據，均引用檢察官聲請簡易判決處刑書（
    如附件）之記載。
二、核被告甲○○所為，係犯刑法第277 條第1 項之傷害罪。爰以
    行為人之責任為基礎，審酌被告僅因細故與告訴人發生爭執
    ，竟無法克制自身情緒而施加暴力，應予非難，惟念其犯後
    坦承犯行之態度，兼衡其自述高中畢業之教育程度，從事餐
    飲業，家庭經濟狀況小康（見偵卷第7 頁），及被告傷害告
    訴人之手段、告訴人受傷程度等一切情狀，量處如主文所示
    之刑，並諭知易科罰金之折算標準。
三、據上論斷，應依刑事訴訟法第449 條第1 項前段、第3 項、
    第454 條第2 項，刑法第277 條第1 項、第41條第1 項前段
    ，刑法施行法第1 條之1 第1 項，逕以簡易判決處刑如主文
    。
四、如不服本判決，得於判決書送達之翌日起20日內，以書狀敘
    述理由，向本庭提出上訴。本案經檢察官吳建蕙聲請以簡易
    判決處刑。
中　　華　　民　　國　　111 　年　　1 　　月　　5 　　日

                  刑事第一庭  法　官　楊奕泠

以上正本證明與原本無異。
如不服本判決，應於判決送達後20日內向本院提出上訴狀（應附
繕本）。
                              書記官　黃甄智
中　　華　　民　　國　　111 　年　　1 　　月　　6 　　日

附錄論罪科刑法條：
中華民國刑法第227條第1項
傷害人之身體或健康者，處5 年以下有期徒刑、拘役或50萬元以
下罰金。

附件：
臺灣桃園地方檢察署檢察官110 年度偵字第34198 號聲請簡易判
決處刑書。
臺灣桃園地方檢察署檢察官聲請簡易判決處刑書　
                                    110年度偵字第34198號
　　被　　　告　甲○○　女　26歲（民國00年0月00日生）
　　　　　　　　　　　　住○○市○○區○○路00號9樓之6
　　　　　　　　　　　　居桃園市○○區○○○路0段000號9
　　　　　　　　　　　　　樓之1 
　　　　　　　　　　　　國民身分證統一編號：Z000000000號
上列被告因傷害案件，業經偵查終結，認為宜以簡易判決處刑，
茲將犯罪事實及證據並所犯法條分敘如下：
　　　　　犯罪事實
一、甲○○於民國110年8月3日晚間8時45分許，與男友温至浩至桃
    園市○○區○○街000巷00弄0○0號乙○○住處找乙○○溝通事情，詎
    其細故與乙○○發生爭執，竟基於傷害犯意，徒手毆打乙○○，
    致乙○○受有左側臉部擦挫傷、頸部挫傷、右側性手肘挫傷等
    傷害。嗣乙○○報警處理，始悉上情。
二、案經乙○○訴由桃園政府警察局桃園分局報告偵辦。
　　　　　　 證據並所犯法條
一、上揭犯罪事實，業據被告甲○○於警詢中坦承不諱，核與證人
    即告訴人乙○○、在場温至浩於警詢中之證述大致相符，並有
    衛生福利部桃園醫院診斷證明書、照片10張、光碟1片等件
    在卷可稽，被告犯嫌堪以認定。
二、核被告所為，係犯刑法第277條第1項之傷害罪嫌。
三、依刑事訴訟法第451條第1項聲請逕以簡易判決處刑。
　　此　　致
臺灣桃園地方法院
中　　華　　民　　國　 110　　年　　10　　月　　14　　日
                          檢　察　官  吳建蕙
本件證明與原本無異　　
中　　華　　民　　國　 110　　年　  11　　月　　 6    日
                          書  記  官  吳文琳
附記事項：
本件係依刑事訴訟法簡易程序辦理，法院簡易庭得不傳喚被告、
輔佐人、告訴人、告發人等出庭即以簡易判決處刑；被告、被害
人、告訴人等對告訴乃論案件如已達成民事和解而要撤回告訴或
對非告訴乃論案件認有受傳喚到庭陳述意見之必要時，請即另以
書狀向簡易法庭陳述或請求傳訊。
所犯法條：
中華民國刑法第277條
傷害人之身體或健康者，處五年以下有期徒刑、拘役或五十萬元
以下罰金。
犯前項之罪，因而致人於死者，處無期徒刑或七年以上有期徒刑
；致重傷者，處三年以上十年以下有期徒刑。